[%autowidth]
|====
| link:verslag_groep_a01.adoc[Verslag] |
  link:definitieve_vragen_en_antwoorden.adoc[Definitieve Vragen] |
  link:bucm\buc-ga.adoc[BUC_GA] |
  link:bucm\buc-gs.adoc[BUC_GS] |
  link:bucm\buc-ro.adoc[BUC_RO] |
  link:bucm\domeinregels.adoc[Domeinregels]
|====

== Projectweek : *3*

Eindverantwoordelijke: *Arno Baert*

=== Projectmomenten

|====
|12/11/2021 | refter | groepsleden: 4/4 | +- *3* uur
|13/11/2021 | Pieters huis | groepsleden: 2/4 | +- *1* uur
|====

=== Activiteiten per groepslid

==== Arno

Ik heb de juiste folderstructuur aangemaakt.
Ik heb met Sahsenem de feedback genoteerd tijdens het feedback moment.
Ik heb samen met de groep de BUC verbeterd met de gekregen feedback en ook de scenarios verbeterd.
Ik heb samen met Pieter de vragen samengevat.
we hebben in groep de afgewerkte versie overlopen.

==== Pieter

Pieter heeft samen met de groep de BUC verbeterd met de feedback van Yanic en ook de scenarios verbeterd.
Pieter heeft samen met Pieter de vragen samengevat.
we hebben in groep de afgewerkte versie overlopen.

==== Toon

Toon heeft samen met de groep de BUC verbeterd met de gekregen feedback en ook de scenarios verbeterd.
we hebben in groep de afgewerkte versie overlopen.

==== Sahsenem

Sahsenem heeft met mij de feedback genoteerd tijdens het feedback moment.
Sahsenem heeft samen met de groep de BUC verbeterd met de gekregen feedback en ook de scenarios verbeterd.
we hebben in groep de afgewerkte versie overlopen.
